# 请教陈版主，关于新租赁准则出租人经营租赁初始直接费用财税处理

提问人：leehb0312 时间：2019-12-19 08:05:18
请教陈老师：
新租赁准则第四十六条 出租人发生的与经营租赁有关的初始直接费用应当资本化，在租赁期内按照与租金收入确认相同的基础进行分摊，分期计入当期损益应资本化
比如为签署租赁合同而支付的佣金，根据上述准则的变化，关于佣金如下 2种处理，哪种正确：
1 、会计上资本化计入长期待摊费用，税法上（计算所得税）也按照长期待摊费用处理，此时不产生税会差异
2 、会计上资本化计入长期待摊费用，税法上（计算所得税）仍全额税前列支，但需要作纳税调减，并且会计上确认递延所得税负债
上述方法哪项正确，或者都正确，企业可以选取一种方法处理？

回答人：chenyiwei
这个问题主要是佣金的税务处理，建议咨询税务专业人士意见。如果税法规定不清晰的，建议按照《关于企业所得税应纳税所得额若干税务处理问题的公告》（国家税务总局公告 [2012]15 号）第八条规定，采用与会计处理一致的方式进行税务处理，不产生税会差异。